臺灣士林地方法院交通法庭裁定
原處分機關　交通部公路總局台北區監理所基隆監理站
異　議　人
即受處分人　甲○○
　　　　　　　　　　樓
上列受處分人因違反道路交通管理處罰條例案件，對於交通部公
路總局台北區監理所基隆監理站中華民國94年2 月4 日基監字第
裁42─ABL801337 號違反道路交通管理事件之裁決聲明異議，經
本院於94年5 月13日以94年度交聲字第141 號裁定，原處分機關
不服提起抗告，經臺灣高等法院於94年7 月7 日以94年度交抗字
第484 號裁定撤銷原裁定發回更審，本院裁定如下：
    主  文
異議駁回。
    理  由
一、按汽車於交岔路口、公共汽車招呼站10公尺內不得臨時停車
    ；又汽車在禁止臨時停車處所不得停車，道路交通安全規則
    第111 條第1 項第2 款、第112 條第1 項第1 款分別規定至
    明。而汽車駕駛人在交岔路口、公共汽車招呼站10公尺內臨
    時停車者，處新台幣（下同）300 元以上600 元以下罰鍰，
    道路交通管理處罰條例第55條第2 款亦定有明文。
二、原處分意旨略以：本件異議人即受處分人甲○○駕駛其所有
    之車牌號碼4606─FE號自用小客車，於民國94年1 月3 日下
    午5 時49分許，在台北市○○路○ 段20號前公共汽車招呼站
    10公尺內，路面劃設有「公車停靠區」處臨時停車，妨害公
    車上、下客，經警開單舉發，受處分人向原處分機關提出申
    訴，經原處分機關綜合各項資料調查結果，仍認受處分人有
    上開違規行為，原處分機關乃依前揭道路交通管理處罰條例
    第55條第2 款（原處分贅引第1 項）規定，裁處罰鍰600 元
    。
三、本件聲明異議意旨略以：因手機之免持聽筒掉落於副駕駛座
    下面，導致於耳機拉扯到伊，為撿手機，伊在未離車且未熄
    火之狀態下臨時停車不到1 分鐘，執勤員警未問明原因或勸
    導，即開罰單，實難甘服，為此聲明異議云云。
四、經查，受處分人於前揭時地駕駛車號4606─FE號自用小客車
    ，在上開地點臨時停車之事實，為受處分人所不否認，堪信
    為實在，雖辯稱該地並無禁止臨時停車之標誌，伊只是停車
    在公車停等區的白線框框一半內，且其係為撿掉落之手機，
    臨時停車前後約不到1 分鐘，即開罰單，實難甘服云云。惟
    汽車駕駛人在公共汽車招呼站10公尺內臨時停車者，即應依
    同條例第55條第2 款加以處罰，而該條款所謂公共汽車招呼
    站10公尺禁止臨時停車之計算，係指距離公共汽車招呼站前
    後各10公尺均不得臨時停車，此有交通部82年8 月24日交
    路字第032732號函釋附卷可稽。受處分人係在公共汽車招呼
    站10公尺內停車等情，以據證人姚倍安即舉發員警到庭結證
    在卷，受處分人亦自承停車在公共汽車招呼站之停等區白框
    內，當然係停車在公車招呼站前後10公尺內無疑，所辯停車
    位置無禁止臨時停車標誌，當可臨時停車云云，自無足採。
    至於該條款公共汽車招呼站10公尺內臨時停車之規定，與車
    輛停放於道路兩側或停車場所，而不立即行駛者，則應依同
    條例第56條第1 項第1 款加以處罰者有異，蓋後者仍容許「
    臨時停車」，即凡符合道路交通管理處罰條例第3 條第9 款
    臨時停車之規定，即車輛因上、下人、客，裝卸物品，其引
    擎未熄火，停止時間未滿3 分鐘，保持立即行駛之狀態者，
    尚非不得在道路兩側或停車處所臨時停車，但前者為確保公
    共汽車進站順利，上、下人車安全，縱屬臨時停車亦非規範
    之所許，否則規範目的無從實現，從而，受處分人辯稱係為
    撿行動電話而於該處所臨時停車，非法之所罰云云，亦無足
    採。
五、綜上所論，受處分人在公共汽車招呼站10公尺內臨時停車之
    事實，至為明確，原處分機關援引道路交通管理處罰條例第
    55條第2 款（原處分贅引第1 項）規定，處以600 元罰鍰，
    並無不當，異議無理由，應予駁回。
據上論斷，應依道路交通案件處理辦法第19條，裁定如主文。
中　　華　　民　　國　　94　　年　　12　　月　　2 　　日
                  交通法庭法  官  楊得君
以上證明與原本無異
如不服本裁定，應於送達後5日內，向本院提出抗告狀。
                          書記官  曾韻蒔
中　　華　　民　　國　　94　　年　　12　　月　　2 　　日
